【裁判字號】    97,訴,455
【裁判日期】    970707
【裁判案由】    違反毒品危害防制條例
【裁判全文】
臺灣新竹地方法院刑事判決               97年度訴字第455號
公  訴  人  臺灣新竹地方法院檢察署檢察官
被      告  甲○○
                      0弄11.
上列被告因違反毒品危害防制條例，經檢察官提起公訴（97年度
毒偵字第632號），本院改行簡式審判程序，判決如下：
    主  文
甲○○施用第一級毒品，累犯，處有期徒刑捌月。
    事  實
一、(一)甲○○前因施用毒品案件，經臺灣臺北地方法院87年度訴
    緝字第147號裁定送勒戒處所觀察、勒戒後，認無繼續施用
    毒品之傾向，由臺灣臺北地方法院為免刑判決；又於民國90
    年間因施用第一級毒品海洛因，經本院90年度毒聲字第1748
    裁定送勒戒處所觀察、勒戒後，認有繼續施用毒品之傾向，
    再依本院91年度毒聲字第34號裁定令入戒治處所施以強制戒
    治，嗣強制戒治屆滿3個月，其成效經評定為合格，經本院
    於91年5月28日以91年度毒聲字第604號裁定停止戒治，所餘
    期間付保護管束，然於保護管束期間違反保護管束應遵守事
    項情節重大，經本院於91年8月23日以91年度毒聲字第839號
    裁定撤銷停止戒治，令入戒治處所施以強制戒治，迄於92年
    5月4日期滿執行完畢，刑責部分則由本院以91年度訴字第82
    號刑事判決判處有期徒刑11月確定，於93年3月31日縮刑期
    滿執行完畢。復又自93年9月28日19時起，至94年3月16月11
    時回溯前26小時內之某時止，連續施用第一級毒品海洛因，
    經本院94年度訴字第260號判決判處1年4月，上訴後經臺灣
    高等法院於94年11月29日以94年度上易字第3337號判決駁回
    上訴確定，嗣經臺灣高等法院依聲請以97年度聲減字第466
    號裁定減為有期徒刑8月確定，於95年4月7日入監，於96年5
    月28日因縮短刑期假釋出監，假釋期間交付保護管束，至96
    年7月15日保護管束期滿假釋未經撤銷，所餘刑期視為已執
    行完畢。(二)詎甲○○不思悔改，仍未戒除毒癮，於前開強制
    戒治處分執行完畢釋放後5年內，基於施用第一級毒品之犯
    意，於97年2月25日下午4時50分許親自採集尿液時起往前回
    溯26小時內某時，在新竹市三信橋加油站廁所內，以針筒注
    射施打之方式，施用第一級毒品海洛因1次。嗣因涉嫌違反
    組織犯罪防制條例案件，為警於97年2月25日下午4時許，持
    拘票至甲○○位於新竹市○○區○○里○鄰○○路346巷50
    弄11號住處拘提並採尿送驗，檢驗結果呈嗎啡陽性反應，而
    查悉上情。
二、案經新竹市警察局報請臺灣新竹地方法院檢察署檢察官偵查
    起訴。
    理  由
一、本件被告甲○○所犯毒品危害防制條例第10條第1項之施用
    第一級毒品罪，非死刑、無期徒刑、最輕本刑為3年以上有
    期徒刑之罪，或高等法院管轄第一審之案件，被告於本院準
    備程序進行中，就被訴事實為有罪之陳述，經本院合議庭認
    合於刑事訴訟法第273條之1之規定，裁定進行簡式審判程序
    ，合先敘明。
二、前揭犯罪事實，業據被告於本院準備程序及審理時坦承不諱
    ，其為警查獲後採集尿液送請臺灣尖端先進生技醫藥股份有
    限公司以GC/MS氣相層析/質譜儀法確認檢驗後，呈嗎啡陽性
    反應，有該公司97年3月6日濫用藥物檢驗報告、新竹市警察
    局刑警大隊偵三隊毒品案件尿液送驗受檢人真實姓名代號對
    照表在卷可稽（見臺灣新竹地方法院檢察署97年度毒偵字第
    632號卷第5-6頁），足認被告自白核與事實相符。另其前有
    事實欄所示施用毒品前科紀錄，有臺灣高等法院被告前案紀
    錄表附卷可憑。綜上所述，本案事證明確，被告施用第一級
    毒品海洛因犯行堪以認定，應依法論科。
三、核被告所為，係犯毒品危害防制條例第10條第1項之施用第
    一級毒品罪。其施用前持有第一級毒品海洛因之低度行為，
    為其施用第一級毒品海洛因之高度行為所吸收，不另論罪。
    末查被告前因違反毒品危害防制條例案件，經本院94年度訴
    字第260號判決判處1年4月，上訴後經臺灣高等法院於94年
    11月29日以94年度上易字第3337號判決駁回上訴確定，並經
    臺灣高等法院依聲請以97年度聲減字第466號裁定減為有期
    徒刑8月確定，於96年5月28日因縮短刑期假釋出監，假釋期
    間交付保護管束，至96年7月15日保護管束期滿假釋未經撤
    銷，所餘刑期視為已執行完畢等情，有臺灣高等法院被告前
    案紀錄表在卷可按，其受徒刑之執行完畢後，5年以內故意
    再犯本件有期徒刑以上之罪，為累犯，應依刑法第47條第1
    項之規定加重其刑。爰審酌毒品海洛因戕害吸食者之身心甚
    鉅，被告竟無視法律之禁止而施用，其經觀察勒戒、強制戒
    治後仍未戒除毒癮，再次為本件施用第一級毒品海洛因之犯
    行，顯見其自制力薄弱，惟念及其於本院審理時已坦承犯行
    ，及其自承曾至醫院接受美沙冬替代療法，有美沙冬替代療
    法轉診單在卷可參等一切情狀，量處如主文所示之刑，以資
    儆懲。
據上論斷，應依刑事訴訟法第273條之1第1項、第299條第1項前
段，毒品危害防制條例第10條第1項，刑法第11條前段、第47條
第1項，判決如主文。
本案經檢察官何若薇到庭執行職務。
中    華    民    國    97    年    7     月      7    日
                  刑事第五庭    法  官   林佑珊
以上正本證明與原本無異。
如不服本判決應於收受本判決後10日內向本院提出上訴書狀，上
訴書狀應敘述具體理由。上訴書狀未敘述上訴理由者，應於上訴
期間屆滿後20日內補提理由書狀於本院「切勿逕送上級法院」。
中    華    民    國    97    年    7     月    7     日
                                書記官   蕭惠婷
附錄本案論罪科刑法條
毒品危害防制條例第10條
施用第一級毒品者，處 6 月以上 5 年以下有期徒刑。
施用第二級毒品者，處 3 年以下有期徒刑。


司法院資訊處製作；財團法人民間司法改革基金會備份。
